【裁判字號】    97,消債更,1539
【裁判日期】    980424
【裁判案由】    更生事件
【裁判全文】
臺灣板橋地方法院民事裁定          97年度消債更字第1539號
聲  請  人  甲○○
上列當事人聲請消費者債務清理事件，本院裁定如下：
    主  文
債務人甲○○自中華民國98年4月24日16時起開始更生程序。
本件得由司法事務官進行更生程序。
    理  由
一、按法院開始更生程序之裁定，應載明其年、月、日、時，並
    即時發生效力，消費者債務清理條例第45條第1 項定有明文
    。
二、本件聲請意旨略以：聲請人因有不能清償債務情事，民國（
    下同）95年間依「中華民國銀行公會會員辦理消費金融案件
    無擔保債務協商機制」，與最大債權銀行台新國際商業銀行
    （下稱台新銀行）達成分期還款協議，同意自95年5月起，
    分80期，利率6.88％，每月償還新台幣（下同）26,580元。
    惟因和銀行協議之金額高達26,580元，每月四處和親友借才
    可支付，目前已借不到了，故無法再履行協商還款，係有不
    可歸責於己致履行顯有重大困難之事由，爰請求裁定准予更
    生等語。
三、經查，聲請人主張之上開事實，業據其提出債權人清冊、財
    團法人金融聯合徵信中心綜合信用報告（已註記曾經參與銀
    行公會協商；目前狀態「毀諾」）、全國財產稅總歸戶財產
    查詢清單、財政部臺灣省北區國稅局、95暨96年度綜合所得
    稅各類所得資料清單、戶籍謄本、協議書、無擔保債務還款
    計劃表、勞工保險卡、勞工保險被保險人投保資料表為證，
    並經本院依職權向台新銀行查詢明確，有公務電話紀錄在卷
    可稽。雖聲請人於消費者債務清理條例施行前，曾與各債權
    人就無擔保債權成立協商，約定自95年5月起，分80期，利
    率6.88％，按月償還26,580元，有協議書附卷可憑。惟聲請
    人95、96年度之所得分別為345,436元、352,677元，此有該
    2 年度綜合所得稅各類所得資料清單在卷可稽。經換算聲請
    人平均月收入在28,786元至29,390元之間，而依協商條件每
    月應繳利率及金額即高達6.88％，26,580元，所餘顯不足以
    維持個人生活必要支出及扶養費用，其履行自有重大困難，
    聲請人主張因不可歸責於己之事由，致履行原協商條件有重
    大困難，應堪採信。此外，本件又查無聲請人有消費者債務
    清理條例第6條第3項、第8條或第46條各款所定駁回更生聲
    請之事由存在，是本件更生聲請，應屬有據，爰裁定如主文
    。
四、本件更生聲請既經准許，已無為保全處分之必要，是聲請人
    所為保全處分之聲請即不予審究。至於聲請人於更生程序開
    始後，應另提出足以為債權人會議可決或經法院認為公允之
    更生方案以供採擇，俾免更生程序進行至依消費者債務清理
    條例第61條規定應行清算之程度，附此敘明。
中    華    民    國    98    年    4    月    24     日
                    民事第二庭    法  官  陳財旺
上為正本係照原本作成
本件不得抗告
本裁定已於98年4月24日16時公告。
中    華    民    國    98    年    4    月    24     日
                                  書記官  孫國慧


司法院資訊處製作；財團法人民間司法改革基金會備份。
